臺灣屏東地方法院刑事判決　　　　　　　　　　　　　　九十一年度易字第八六號
　　公　訴　人　臺灣屏東地方法院檢察署檢察官
　　被　　　告　丁○○
右列被告因妨害公務等案件，經檢察官提起公訴（九十年度偵字第七五二二號），本
院判決如左：
     主  文
丁○○服用酒類，不能安全駕駛動力交通工具而駕駛，處有期徒刑參月，如易科罰金
，以參佰百元折算壹日；又對於公務員依法執行職務時，施強暴，處有期徒刑參月，
如易科罰金，以參百元折算壹日；又損壞公務員職務上掌管之物品，處有期徒刑參月
，如易科罰金，以參百元折算壹日；應執行有期徒刑柒月，如易科罰金，以參百元折
算壹日。緩刑參年。
     事  實
一、丁○○於民國（下同）九十年十一月二十四日下午一時許，因心情不佳在屏東縣
    新園鄉某檳榔攤內，飲用酒類過量後，無法順利操控車輛，且注意能力已降低，
    已達不能安全駕駛之程度，竟仍於同日下午二時二十分許，沿屏東縣林邊鄉○○○道台十七線由屏東市往林邊鄉方向行駛，途經該路段中山路與鎮○路○○路口
    時，意圖挑釁詹勝凱，先由後方超越由詹勝凱所駕駛之車輛後，即於詹勝凱前方
    蛇行，且以忽然急速煞停車輛之方式，藉以阻擋詹勝凱繼續前行，詹勝凱情急之
    際，按鳴喇叭示警，然丁○○見狀，忿忿難忍，即由後沿路追趕詹勝凱，迨於同
    時二十五分許，雙方行經該路段中山路與新興路交叉路口時，適有員警在此執行
    「交整勤務」，詹勝凱乃停車趨前報警處理，並經在場員警即時通報屏東縣警察
    局東港分局林邊分駐所警員甲○○、丙○○、黃勝隆及洪志仁到場處理，惟丁○○於前揭警員到場向其好言規勸後，猶心有未甘，明知為公務員之甲○○、丙○○正依法執行職務，竟基於妨害公務之犯意，趨前欲以拳腳毆打甲○○、丙○○
    ，而接續對於公務員依法執行職務時，施強暴，幸甲○○、丙○○及時閃避，始
    未成傷；繼之經員警依法將丁○○當場予以逮捕，並以車號ＷＬ—八五七０號警
    車將其解回林邊分駐所後，詎知丁○○仍氣憤難耐，明知前揭警車係為公務員之
    警員乙○○於公務上所管領之車輛，竟另基於損壞公務上管有物品之犯意，於甫
    下該警車之際，以其頭部撞及該警車右後車頂部分，致該部分車頂板金凹陷，嗣
    經警測得其酒後呼氣中酒精濃度已達每公升０點九０毫克。
二、案經屏東縣警察局東港分局報請臺灣屏東地方法院檢察署檢察官偵查起訴。
     理  由
一、訊據被告丁○○於本院審理時，對於右揭事實坦承不諱，核與證人詹勝凱於警訊
    時、證人即當天處理本案之員警乙○○、丙○○及甲○○於本院調查時證述之情
    節相符，再者，被告於酒後吐氣所含酒精成份達每公升０點九０毫克，亦有酒精
    測試紙一紙附卷可稽，參以德國、美國之認定標準，對於酒精濃度呼氣已達每公
    升零點五五毫克以上，肇事率為一般正常人之十倍，有法務部八十八年五月十八
    日法八八檢字第００一六六九號可佐，再衡以被告酒後駕車蛇行，挑釁同向車輛
    ，並有對於警員甲○○、丙○○施強暴及損壞警車等之行為，足認被告業因酒精
    影響其思考、反應及認知之能力，顯已無法順利控制車輛、注意能力已然降低，
    已達不能安全駕駛之程度，此外，復有屏東縣警察局屏警交字第Ｖ000000
    00號舉發違反道路交通管理事件通知單影本一紙及前述警車損壞情況之相片五
    張附卷可佐，堪認被告前開自白確與事實相符，應可相信，事證明確，被告犯行
    已堪認定。
二、核被告酒後駕車係犯刑法第一百八十五條之三之罪；而其明知為公務員之警員甲○○、丙○○依法正執行職務之際，竟對彼等施強暴，所為係犯刑法第一百三十
    五條第一項妨害公務罪；又其明知因其犯有上述二罪嫌而為警依法逮捕，所用以
    將其解送回林邊分駐所之前揭警車，係為公務員之警員乙○○於公務上所管領之
    車輛，竟將之損壞，所為則係犯刑法第一百三十八條之罪，惟公訴意旨漏未斟酌
    此點，而認被告係犯同法第三百五十四條之罪，尚有未洽，為其基本事實同一，
    本院自應予以審理，並變更其起訴法條。被告出於單一之妨害公務犯意，而接續
    二次對於公務員依法執行職務時，施強暴，應為實質上一罪之接續犯，公訴人認
    被告對於警員甲○○、丙○○施強暴及對於前揭警車為損壞行為係屬接續犯，且
    為想像競合犯（公訴人認損壞警車部分，亦同時涉犯刑法第三百五十四條之罪嫌
    ，如前述），顯有誤會，附此敘明。再者，被告所犯刑法第一百三十八條之罪部
    分，係非告訴乃論之罪，故證人即警員乙○○於警訊中所提出之告訴及於本院審
    理時所提出之撤回告訴均不合法，併此敘明。被告所犯前開三罪間，犯意各別，
    行為互異，應分論併罰。爰審酌被告犯罪後，於本院調查時方坦承犯行，態度尚
    可及其犯罪之動機、目的、手段、所生之損害等一切情狀，分量處如主文所示之
    刑，並諭知易科罰金之折算標準，並定其應執行之刑。末查被告前未曾受有期徒
    刑以上刑之宣告，此有臺灣屏東地方法院檢察署刑案資料查註紀錄表及臺灣高等
    法院被告全國前案紀錄表各一紙附卷可佐，其經此偵審教訓，自當知所警惕而無
    虞再犯，本院綜核各情認上開有期徒刑之宣告，已足策其自新，所宣告之刑，以
    暫不執行為適當，併依法諭知緩刑三年，用啟自新。
據上論斷，應依刑事訴訟法第二百九十九條第一項前段、第三百條、刑法第一百八十
五條之三、第一百三十五條第一項、第一百三十八條、第四十一條第一項前段、第二
項、第五十一條第五款、第七十四條第一款，罰金罰鍰提高標準條例第一條前段、第
二條，判決如主文。
本案經檢察官何克昌到庭執行職務。
中      華      民      國      九十一      年      三    月    十一    日
                                      臺灣屏東地方法院刑事第一庭
                                          法  官  潘正屏
                                                  楊中琪
                                                  林世民
右正本證明與原本無異。
如不服本判決應於收受本判決後送達後十日內向本院提出上訴書狀，其未敘述上訴理
由者，並得於提起上訴後十日內向本院補提理由書狀（均須按他造當事人之人數附繕
本）「切勿逕送上級法院」
                                          書記官  薛慧茹
中      華      民      國     九十一      年      三    月    十一    日
附錄論罪科刑法條：
中華民國刑法第一百三十五條第一項：
對於公務員依法執行職務時，施強暴脅迫者，處三年以下有期徒刑、拘役或三百元以
下罰金。
中華民國刑法第一百三十八條
毀棄、損壞或隱匿公務員職務上掌管或委託第三人掌管之文書、圖畫、物品，或致令
不堪用者，處五年以下有期徒刑。
中華民國刑法第一百八十五條之三
服用毒品、麻醉藥品、酒類或其他相類之物，不能安全駕駛動力交通工具而駕駛者，
處一年以下有期徒刑、拘役或三萬元以下罰金。
